【裁判字號】    97,訴,2200
【裁判日期】    981111
【裁判案由】    違反毒品危害防制條例
【裁判全文】
臺灣臺南地方法院刑事判決              97年度訴字第2200號
公  訴  人  臺灣臺南地方法院檢察署檢察官
被      告  甲○○
指定辯護人  乙○○  本院公設辯護人
被      告  戊○○
選任辯護人  徐朝琴  律師
上列被告等因違反毒品危害防制條例案件，經檢察官提起公訴（
97年度偵字第11934號），本院判決如下：
    主  文
甲○○犯如附表壹、貳所示之各罪，均累犯，各處如附表壹、貳
所示之刑。扣案如附表編號一至三所示之毒品，各沒收銷燬之
，附表編號四、五所示之物均沒收；如附表壹「販賣所得欄」
所示之販毒所得均沒收，如全部或一部不能沒收時，以其財產抵
償之（其中新臺幣貳仟元部分，應與戊○○連帶沒收，如全部或
一部不能沒收時，以其與戊○○財產連帶抵償之）。應執行無期
徒刑，褫奪公權終身。扣案如附表編號一至三所示之物，均沒
收銷燬之，附表編號四、五所示之物均沒收；如附表壹「販賣
所得欄」所示之販毒所得均沒收，如全部或一部不能沒收時，以
其財產抵償之（其中新臺幣貳仟元部分，應與戊○○連帶沒收，
如全部或一部不能沒收時，以其與戊○○財產連帶抵償之）。
戊○○犯如附表壹編號二、四至六及附表貳編號三所示之各罪，
均累犯，各處如附表壹編號二、四至六及附表貳編號三所示之刑
。扣案如附表編號一至三所示之毒品，各沒收銷燬之，附表
編號四、五所示之物均沒收；如附表壹編號二、四至六之「販賣
所得欄」所示之販毒所得均連帶沒收，如全部或一部不能沒收時
，以其與甲○○財產連帶抵償之。應執行無期徒刑，褫奪公權終
身。扣案如附表編號一至三所示之毒品，均沒收銷燬之，附表
編號四、五所示之物均沒收；如附表壹編號二、四至六之「販
賣所得欄」所示之販毒所得均連帶沒收，如全部或一部不能沒收
時，以其與甲○○財產連帶抵償之。
    事  實
一、甲○○前因違反毒品危害防制條例案件，經本院以九十五年
    度訴字第一七三五號判處有期徒刑七月確定，於民國九十六
    年九月二十四日縮刑期滿執行完畢。戊○○前因竊盜案件，
    經本院以九十五年度簡上字第一九五號判處有期徒刑一年四
    月確定，嗣經減刑於九十六年七月十六日執行完畢。
二、詎甲○○仍不知悔改，竟分別基於單獨販賣第一級毒品海洛
    因之犯意，於如附表壹編號一、三、七所示時、地先後販賣
    海洛因予己○○；甲○○復另行起意，分別基於單獨轉讓第
    一級毒品之犯意，於如附表貳所示編號一、二所示之時、地
    先後轉讓第一毒品海洛因予丁○○、戊○○各一次。
三、另外，甲○○與戊○○共同基於販賣第一級毒品海洛因之犯
    意聯絡，於如附表壹編號二、四至六所示時、地，先後販賣
    海洛因予丙○○、己○○二人；甲○○與戊○○再另行起意
    ，共同基於轉讓第一級毒品之犯意聯絡，於如附表貳編號三
    所示時、地，共同轉讓第一級毒品海洛因予丁○○一次。嗣
    經警於同年八月十八日十二時四十分許，持本院核發之搜索
    票至臺南縣歸仁鄉○○○街七一巷五號執行搜索，並扣得如
    附表所示之物，始循線查獲上情。
四、案經臺南縣警察局新化分局報告臺灣臺南地方法院檢察署檢
    察官偵查起訴。
    理  由
壹、程序部分
一、按被告以外之人於審判外之言詞或書面陳述，除法律另有規
    定者外，不得作為證據，刑事訴訟法第一百五十九條第一項
    定有明文。是證人丙○○、丁○○、陳宏銘三人於警詢之證
    述，係屬被告以外之人於審判外之陳述，均無證據能力。
二、次按，被告以外之人於偵查中向檢察官所為之陳述，除顯有
    不可信之情況者外，得為證據，刑事訴訟法第一百五十九條
    之一第二項亦定有明文。經查，證人丙○○、丁○○、己○○於偵查中證述之詞係屬於偵查中向檢察官所為之陳述，且
    經法定具結程序以擔保其證言之可信性，而其於證述過程中
    亦有全程錄音，復未受到任何強暴、脅迫或其他不正方法而
    有任何顯不可信之情，是以，揆諸前開法條規定，本院認證
    人丙○○、丁○○、己○○三人於偵查中所為之證述，均有
    證據能力。
貳、實體部分
一、被告甲○○單獨販賣(即附表壹編號一、三、七)及與被告戊○○二人共同販賣(即附表壹編號五、六)第一級毒品海洛因
    予證人己○○之部分：訊據被告甲○○、戊○○二人均矢口
    否認有何販賣第一級毒品海洛因予證人己○○之犯行，均辯
    稱：伊不認識己○○云云。經查：
  (一)證人己○○於檢察官偵查中具結證稱：
    我於今年8月經朋友介紹認識甲○○，戊○○是因為甲○○
    交代他把我買的海洛因交給我才見過他，我與戊○○並無交
    談過，只是拿海洛因時見過他而已，我與甲○○電話聯絡都
    是為了買毒品，都是以我0000000000打甲○○0000000000電
    話，我最後一次要買毒品時，因為手機費用遲繳只可以接不
    能撥，所以才以公用電話打給甲○○，於97年8月7日11時51
    分及下午1時3分有打電話給甲○○跟他買500元海洛因，當
    時我跟他約在歸仁圓環舊分局旁的衛生所附近交易，該次毒
    品是甲○○親手交給我的，我是在下午1點1分左右拿到毒品
    的，97年8月13日中午12點8分有打電話給甲○○跟他買500
    元的海洛因，當天我只打了這通電話給他，我跟他約在歸仁
    圓環舊分局旁的衛生所附近交易，差不多12點15分左右拿到
    毒品的，也是由甲○○把毒品交給我的，97年8月16日中午
    12點1分、11分、13分有打三通電話給甲○○買了500元海洛
    因，我在12點1分先打電話給甲○○約定地點，也是約在衛
    生所附近，到達約定地點時沒見到甲○○所以我在12點11分
    又打了第二通給他，他當時跟我說他沒有空所以要請別人把
    毒品交給我，因為等不到人所以我在12點13分又打了一次電
    話催他，這次是戊○○在12點20分左右把毒品交給我的，因
    為甲○○在第二通電話裡告訴我會請別人把毒品交給我，當
    時是戊○○主動來問我是不是我要買的，我跟他講是，我是
    因為看到戊○○騎甲○○的機車，所以沒有懷疑戊○○，我
    認得甲○○的機車，機車車號我記不起來，97年8月17日11
    點44分、12點18分打二通給甲○○買了500海洛因，地點同
    剛才所述一樣，這次是戊○○把毒品交給我的，這次他不是
    騎甲○○的機車，是騎另外一臺機車過來，但因為我們二人
    之前見過面，所以他認識我了，就直接把海洛因拿給我，第
    五次我是用公用電話打甲○○手機，只記得是在九十七年八
    月十七日之後的某一天早上九點半過後打給他00000000 00
    電話，差不多在早上10點多拿到500元的海洛因，交易地點
    同上所述，這次是甲○○親自把毒品交給我的，我這幾次打
    電話給甲○○，都是甲○○本人親自接聽的，戊○○交海洛
    因給我的這二次，我的錢都是交給戊○○，甲○○後來並沒
    有無打電話跟我確認他有無收到錢，我打電話過去都稱甲○○為【兄仔】，與戊○○沒有跟他講到話，所以不知道如何
    稱呼他等語（見偵卷第92至94頁）。
  (二)證人己○○於本院審理時具結證稱：
    警察是依通聯記錄找上我的，當時的電話是0000000000號，
    我打0000000000是要找甲○○，我認識甲○○，製作筆錄之
    前有一陣子沒有聯繫，我是在97年8、9月透過朋友認識的。
    另一個被告戊○○是我跟甲○○購買毒品時，我打給他，他
    就說要到圓環的時候打給我，後來我到圓環的時候我打電話
    給甲○○，他就說他沒有空，就叫另一人來交易毒品，我在
    8月7、13、16、17日這四天的通聯記錄有打電話給甲○○，
    都是要找甲○○買毒品，這四次實際上都有拿到毒品，我向
    甲○○買毒品，甲○○出來好像是三次，戊○○好像是二次
    ，其中一次我是用公共電話打的，我打0000000000的時候接
    電話的人都是甲○○，我跟他說我是誰，我要到哪裡找你，
    他說到圓環的地方再打給他，四次都一樣，到圓環後面之後
    一手交錢一手交貨，我不知道他的毒品是哪裡來的，我們交
    情沒有到那裡，所以我沒有錢他不會給欠著，所以一定要拿
    到錢才能拿到毒品，另一位被告戊○○只是毒品交易看過，
    是他送毒品給我，第一次甲○○沒有辦法交毒品給我，他就
    叫戊○○拿過來給我，戊○○就騎機車過來的時候，就問我
    是否叫【小白】，我說是，他就叫我騎前面一點，然後戊○○就拿毒品給我，我就把500元給戊○○，戊○○差不多是
    第三、四次的時候，差不多是中間第三次，戊○○就有出來
    ，戊○○共拿二次毒品給我，我都有拿錢給他，甲○○如果
    沒有拿到錢，甲○○會打電話給我，因為我之前我電話中有
    說多少錢，事後甲○○沒有拿到錢，他一定會打電話詢問我
    為何沒有拿錢給戊○○等語（見本院卷第227至231頁）。
  (三)經互核證人己○○之證詞，就被告甲○○、戊○○二人如何
    共同或甲○○如何單獨販賣毒品之時間、地點之證述，前後
    供述一致，堪以採信。又參以被告甲○○所有0000000000號
    行動電話之通聯記錄，其中確有分別於九十七年八月七日、
    十三日、十六日、十七日與證人己○○0000000000號行動電
    話之通聯記錄，此有上開雙向通聯記錄足資佐證，核與證人
    己○○上開所證相符；再者，被告甲○○雖辯稱：「不認識
    證人己○○，他雖然有打好幾通電話給我，我在電話中已經
    有明確跟他說我沒有在賣毒品，我只有自己施用而已，然後
    我就把電話掛斷」云云（見本院卷第230頁背面），然觀之
    上開雙向通聯記錄，其中於九十七年八月十六日十二時十三
    分五五秒時，被告甲○○以其所有之0000000000號行動電話
    撥打給證人己○○0000000000號電話之紀錄，時間達二十九
    秒，則被告甲○○若不認識證人己○○，其主動撥打電話予
    證人己○○自與常理不符，亦與其上開辯詞相符，足認被告
    甲○○上開所辯乃卸責之詞，不足採信。此外，證人己○○
    與被告甲○○、戊○○二人並無仇隙，當無甘冒偽證罪之風
    險而構陷被告二人之理，益徵證人己○○之證詞確與事實相
    符。是以，被告甲○○、戊○○二人此部分之犯行，洵堪認
    定。
二、被告甲○○、戊○○共同販賣第一級毒品海洛因予證人丙○○之部分(即附表壹編號二、四之部分)：
    訊據被告甲○○固供稱於如附表壹編號二、四所示時、地轉
    讓第一級毒品海洛因予丙○○之事實，惟矢口否認有何販賣
    之犯行，辯稱：因為丙○○打電話跟我要毒品，我是無償轉
    讓毒品云云；被告戊○○雖坦承於如附表壹編號二、四所示
    時、地交付第一級毒品海洛因予丙○○之事實，惟矢口否認
    有何販賣之犯行，辯稱：我係受甲○○委託而於回家途中順
    路轉交海洛因給丙○○，並未向丙○○收取任何金錢代價云
    云。經查：
  (一)證人即被告戊○○於檢察官偵查中具結證稱：
    我有幫甲○○拿毒品至臺南縣歸仁鄉文化中心給丙○○，我
    幫甲○○拿毒品至臺南縣歸仁鄉文化中心給丙○○二次，分
    別是97年8月11日下午1時、97年8月13日下午1時各拿一包海
    洛因給丙○○，丙○○給我500元，我再轉交給甲○○，我
    有聽到丙○○打到甲○○另一支不是0000000000的手機門號
    ，我聽到甲○○說【喔！喔！】，之後甲○○就叫我拿海洛
    因一包給丙○○，就是我剛剛說的97年8月11日下午1時、97
    年8月13日下午1時這兩次，甲○○有跟我說丙○○的長相和
    他所騎的車輛，我到該處認出丙○○長相和他的車後就把海
    洛因交給他，因為我從甲○○家回我自己家會順路經過文化
    中心，所以甲○○在他家將毒品交給我後，我就順路拿給丙○○，我知道甲○○賣毒品給丙○○，我幫甲○○拿毒品給
    丙○○，丙○○就把錢給我，我把錢轉交給甲○○等語（見
    偵卷第14至15頁）。
  (二)證人丙○○於檢察官偵查中具結證稱：
    我只認識一個綽號【兄哥仔】，就是我在警局指認的人，跟
    【兄哥仔】接洽買毒品的事情，聯絡方式為我打他00000000
    00電話給他，我的號碼是0000000000，97年8月11日下午1點
    及97年8月13日下午1點二次我都有拿到500元的海洛因，都
    是【兄哥仔】親自拿給我的，接電話的人聲音跟交毒品的人
    聲音是否為同一人已經沒有印象了等語（見97年度偵字第11
    934號卷第70至71頁）。
  (三)證人丙○○於本院審理時就被告甲○○部分具結證稱：
    那時候用的手機號碼為0000000000，我有用這隻手機撥打
    0000000000號，這隻門號使用者到底是誰我不知道，我只認
    識在庭的被告戊○○，但是比較老一點的(即被告甲○○)我
    不認識，因為我撥電話聯繫之後，都是戊○○拿毒品來，所
    以我就認為接電話的人是戊○○，我認為接電話的人應該是
    戊○○，98年8月11日下午1時及97年8月13日下午1時在歸仁
    文化中心門口那次，我是先打0000000000的電話給【阿兄仔
    】，我就跟【阿兄仔】說我要拿500元的海洛因，約在歸仁
    公園，是我先到那裡等，後來戊○○騎摩托車到，是我先拿
    500元給戊○○，他交500元一小包的海洛因給我，兩次的交
    易情形都是如此，我用0000000000聯絡0000000000都是為了
    要買海洛因，沒有作為其他用途之用，可以確定接電話和送
    貨給我的就是戊○○，我電話說我要找「阿兄仔」，對方就
    說【喔】，這樣，我叫「阿兄仔」的人是戊○○，我不認識
    甲○○，97年8月11日第1次打0000000000電話之前就認識戊○○了，0000000000的電話是我當時在喝美砂銅有一個朋友
    拿給我的，說有需要可以打這隻電話買海洛因，我那朋友只
    說打這隻電話稱呼對方是「阿兄仔」就可以了，我主觀認定
    這就是要買毒品，賣家就是戊○○等語（見本院卷第124至
    133頁）。
  (四)證人丙○○於本院審理時就被告戊○○部分具結證稱：
    你之所以會講97年8月11日及97年8月13日拿毒品，是我自己
    記得的，我指認的人就是賣我毒品的戊○○等語（見本院卷
    第131至135頁）。
  (五)茲相互勾稽證人即被告戊○○之證詞及證人丙○○之證詞可
    知，證人丙○○確有於97年8月11日及97年8月13日撥打被告
    甲○○之電話，之後均由甲○○將毒品海洛因各一包交由被
    告戊○○轉交予證人丙○○，而此部分之事實亦與被告甲○○所供相符，足堪認定。另參以證人即被告戊○○於檢察官
    偵查中及證人丙○○亦於偵、審中，就證人丙○○如何以電
    話撥打被告甲○○之電話聯絡毒品交易，及被告戊○○如何
    轉交毒品予證人丙○○，並於轉交毒品海洛因予證人丙○○
    時，確係每次均向證人丙○○收取每包五百元之對價等細節
    ，均證述甚詳，且互核相符，而證人丙○○確曾於97年8月
    11日以其所有之0000000000號行動電話撥打被告甲○○所有
    之0000000000號行動電話二次，此亦有通聯紀錄一份在卷可
    稽(見偵卷第159頁)，足認證人丙○○、戊○○之此部分關
    於丙○○以每次五百元之代價購買毒品海洛因之證詞確堪採
    信，是以被告甲○○所辯其係無償轉讓云云，乃卸責之詞，
    而顯不足採。又被告戊○○明知被告甲○○在販賣毒品，仍
    為其轉交毒品海洛因予買毒者，且向買毒者收取對價，顯見
    已非為單純之幫助行為，而係已參與販賣毒品海洛因之構成
    要件行為，是以足認其確有與被告甲○○基於共同販賣海洛
    因之犯意聯絡且為行為之分擔，要屬無疑，經互核上開物證
    、人證後，足認本件事證明確，被告甲○○、戊○○共同販
    賣第一級毒品海洛因予證人丙○○之犯行，堪以認定。
  (六)至於證人即被告戊○○於本院審理時翻異前詞，改稱其於偵
    查中作證時因毒癮發作，所以不知道自己說什麼云云。然查
    證人即被告戊○○經檢察官起訴為販賣毒品之共同正犯，是
    以其以證人之身分到庭為被告甲○○作證，其證詞之避重就
    輕，亦可同時達到為自己脫免販毒重罪之目的，是以審判中
    之證詞是否可信即有可疑；況證人即被告戊○○於檢察官偵
    查中作證時，就其幫被告甲○○交付毒品之時間、地點、價
    格及被告甲○○有另一支00 00000000號行動電話門號等重
    要細節均能陳述清楚，若其係毒癮發作而意識不清楚，焉能
    清楚陳述被告甲○○之手機號碼及具體之交易毒品之細節等
    情，且其就毒品之交易細節又與證人丙○○所證亦屬相符，
    故證人即被告戊○○於本院審理中所證無非事後卸責之詞，
    不足採信。
  (七)至於證人丙○○就撥打0000000000號之行動電話時，接聽電
    話者為何人乙情，經互核其上開證詞，其於偵查中證稱：接
    電話的人聲音跟交毒品的人聲音是否為同一人已經沒有印象
    了等語，惟於審判中卻證稱：我不認識被告甲○○，我打電
    話給「阿兄仔」說有500元的海洛因，是被告戊○○交付毒
    品給我，所以我認為接電話和交付毒品之人均為同一人，應
    該是戊○○等語。惟查，被告甲○○既已自承該0000000000
    號行動電話係其所有，而證人丙○○是打電話給伊聯絡毒品
    事宜等語；而被告戊○○亦證稱：有聽到丙○○打電話給甲○○，甲○○有說「喔！喔！」，之後甲○○就叫我拿毒品
    一包給丙○○等語，參以該0000000000之行動電話亦為被告
    甲○○。相互參核，足認證人丙○○撥打行動電話購買毒品
    之接聽電話者應係被告甲○○，確屬無疑，而就此部分之證
    詞，因證人丙○○並不認識被告甲○○，且其聯絡毒品之交
    易後確係由被告戊○○交付毒品，是以就此部分之證詞，確
    係證人丙○○所誤認，而不足採信。
三、被告甲○○、戊○○二人共同轉讓第一級毒品海洛因予證人
    丁○○(即附表貳編號三)及被告甲○○轉讓第一級毒品海洛
    因予證人丁○○、戊○○(即附表貳編號一、二)之部分：
    查前揭犯罪事實，業據被告甲○○、戊○○於本院審理時坦
    承不諱，核與證人即被告戊○○於檢察官偵查中證稱：我身
    上查獲的毒品海洛因(如附表編號二)是被告甲○○給我的
    ，他沒有收錢等語相符；而就轉讓毒品予證人丁○○部分，
    亦核與證人丁○○於偵查中、審理時均證述：97年8月17日
    晚上7時許，被告甲○○有在台南縣歸仁鄉○○○街71巷5號
    門口轉讓毒品海洛因一包予伊施用及97年8月18日中午12時
    40分許，被告甲○○有請戊○○轉交毒品海洛因一包予伊施
    用，都是免費提供的等語(見本院98年4月9日審判筆錄)，均
    屬相符，而證人丁○○於97年8月18日於警方搜索被告甲○○之住處時，為警在該住處之丁○○機車腳踏板下查獲持有
    如附表編號三之毒品海洛因後，經警採尿送驗，結果確呈
    鴉片代謝物陽性反應，此有正修科技大學超微量研究科技中
    心於97年8月27日之檢驗報告一紙可證(見毒偵字第22 86號
    卷第31頁)，亦核與證人之證詞相符，並有上開雙向通聯記
    錄一份、照片十幀附卷可憑（分見偵卷第130至185頁、警卷
    第46至50頁），及扣案如附表所示之物可資佐證。互核上
    開物證、人證與被告二人之自白均屬相符，足認被告二人就
    此部分之自白堪以採信。是事證明確，被告甲○○、戊○○
    二人此部分轉讓毒品海洛因之犯行，要足認定。
四、論罪科刑：
  (一)核被告甲○○、戊○○所為，均係犯毒品危害防制條例第四
    條第一項之販賣第一級毒品罪及同法第八條第一項之轉讓第
    一級毒品罪(各詳如附表壹、貳所示)。被告甲○○、戊○○
    分別持有第一級毒品海洛因之低度行為，應各為其販賣及轉
    讓之高度行為所吸收，均不另論罪。被告甲○○、戊○○就
    如附表壹編號二、四至六及附表貳編號三所示之犯行，各有
    犯意之聯絡及行為之分擔，均應論以共同正犯。被告甲○○
    就如附表壹、貳所示之犯行，犯意各別，行為互殊，應予分
    論併罰；被告戊○○就如附表壹編號二、四至六、附表貳編
    號三所示之犯行，犯意各別，行為互殊，應予分論併罰。又
    被告甲○○、戊○○前有如事實欄一所載之犯罪科刑及執行
    記錄，此有臺灣高等法院被告前案紀錄表在卷可參，渠等於
    有期徒刑執行完畢後五年內，故意再犯本件如附表貳所示之
    有期徒刑以上之各罪，為累犯，各應依刑法四十七條第一項
    規定加重其刑；至於被告甲○○所犯如附表壹所示之各罪及
    被告戊○○所犯如附表壹編號二、四至六所示之各罪之刑度
    為無期徒刑，依刑法第六十五條第一項之規定不得加重，爰
    不另行加重之。爰審酌被告甲○○、戊○○明知海洛因對人
    體之危害甚大，竟為圖私利而販賣毒品，足以使購買施用者
    導致精神障礙、性格異常，甚至造成生命危險之生理成癮性
    及心理依賴性，戕害國民身心健康，惡性非輕、參酌其販賣
    毒品次數、數量，販毒行為危害社會之嚴重性，且被告二人
    犯後一再飾詞否認，顯無悔意之犯後態度，並參酌公訴人之
    具體求刑等一切情狀，分別量處如附表壹、貳所示之刑，並
    依刑法第五十一條第四款前段，定其應執行之刑，其中就被
    告甲○○、戊○○販賣第一級毒品之部分，分別依刑法第三
    十七條第一項宣告褫奪公權終年，以資懲儆。
  (二)沒收部分：
    1.扣案如附表編號一至三所示之海洛因共七包（詳如附表
      編號一至三所示），均屬毒品危害防制條例第二條第二
      項第一款所列之第一級毒品，此分別有高雄市立凱旋醫院
      97年9月15日高市凱醫驗字第8222號及97年9月15日高市凱
      醫字第8223號濫用藥物成品檢驗鑑定書各一紙、法務部調
      查局濫用藥物實驗室97年9月22日調科壹字第09723038440
      號鑑定書一紙及毒品初步檢驗報告單三紙在卷可稽（分見
      偵卷第10之3、10之5、67頁，警卷第44、45頁，毒偵字第
      2286號卷第41頁），不論屬於被告甲○○、戊○○與否，
      應依毒品危害防制條例第十八條第一項前段宣告沒收銷燬
      之。
    2.其次，毒品危害防制條例第十九條第一項規定，係採義務
      沒收主義，故販賣毒品所得金錢，如能認定確係販賣毒品
      所得款項，應宣告沒收，不以當場搜獲扣押者為限，但因
      其並無「不問屬於犯人與否，沒收之」之特別規定，自仍
      以沒收物屬於犯人所有者為限，始得依該規定予以沒收。
      上開規定所稱「追徵其價額」者，必限於所沒收之物，為
      金錢以外其他財物而無法沒收時，始應追徵其價額，使其
      繳納與原物相當價額。如所得財物為金錢而無法沒收時，
      應以其財產抵償之，而不發生追徵價額問題（最高法院93
      年度臺上字第1218號、第2670號、第2743號判決意旨參照
      ）。次按共同正犯犯罪所得財物為現金時，因共同正犯應
      就全部犯罪結果負其責任而合併計算犯罪所得，且於全部
      或一部不能沒收時以其財產抵償之，但為避免執行時發生
      重複沒收、抵償情形，故各共同正犯之間係採「連帶沒收
      主義」，於裁判時應諭知被告共同犯罪所得之財物應與其
      他共同正犯「連帶沒收」及「連帶抵償」，不得就全體共
      同正犯之總所得，對各該共同正犯分別重複諭知沒收（最
      高法院98年度臺上字第1491號判決意旨參照）。查本件被
      告甲○○如附表壹所示販賣第一級毒品海洛因所得金額合
      計三千五百元（500×7＝3500），應依毒品危害防制條例
      第十九條第一項之規定宣告沒收，如全部或一部不能沒收
      ，應以其財產抵償之；又其中二千元部分（即附表壹編號
      二、四、五、六），為被告甲○○、戊○○共同販賣第一
      級毒品海洛因所得之金額，故應就此部分金額另對被告戊○○宣告連帶沒收追繳。
    3.扣案如附表編號四之行動電話一支（內有門號00000000
      00號ＳＩＭ卡一張），係被告供販賣毒品所用之物，有前
      開通聯紀錄一份足以證明，復經證人丙○○、己○○指證
      確為被告甲○○於本案販賣第一級毒品所使用之聯絡工具
      ，該行動電話為被告甲○○所有，亦有扣押物品清單一紙
      附卷可參，為供犯罪所用之物；此外，附表編號一所示
      販賣第一級毒品所用之空包裝五個（合計空包裝重一點三
      四公克），亦為供販毒所用之物，爰均依毒品危害防制條
      例第十九條第一項前段之規定，為沒收之諭知。
    4.至於扣案之SONY ERICSSON牌行動電話一支(內有門號0000
      000000號晶片卡一張)，雖為被告甲○○所有，業據被告
      甲○○供述在卷，惟無證據證明係供販毒所用之物，亦非
      屬違禁物，爰不出宣告沒收；而扣案之摩托羅拉牌行動電
      話一支(內有門號0000000000號晶片卡一張)為證人丁○○
      所有，非屬被告甲○○、戊○○二人持供犯罪所用之物，
      且非屬違禁物，亦不予宣告沒收。
據上論斷，應依刑事訴訟法第二百九十九條第一項前段，毒品危
害防制條例第四條第一項、第八條第一項、第十八條第一項前段
、第十九條第一項前段，刑法第十一條前段、第二十八條、第四
十七條第一項、第三十七條第一項、第五十一條第四款前段，判
決如主文。
本案經檢察官孫昱琦到庭執行職務。
中    華    民    國    98    年    11    月    11    日
                  刑事第十三庭  審判長法  官  張銘晃
                                      法  官  黃翰義
                                      法  官  徐文瑞
以上正本證明與原本無異。
如不服本判決應於收受本判決後10日內向本院提出上訴書狀，並
應敘述具體理由。如未敘述上訴理由者，應於上訴期間屆滿後20
日內向本院補提理由書狀（均須按他造當事人之人數附繕本），
切勿逕送上級法院。
                                      書記官  何小玉
中    華    民    國    98    年    11    月    11    日
附表壹：
┌─┬────┬────┬───┬─────────────┬───┬───────┬──────────┐
│編│犯罪時間│犯罪地點│販賣  │販賣方式、次數及價格      │販賣所│公訴人具體求刑│罪名及宣告刑        │
│號│（民國）│        │對象  │（新臺幣）                │得（新│              │                    │
│  │        │        │      │                          │臺幣）│              │                    │
├─┼────┼────┼───┼─────────────┼───┼───────┼──────────┤
│一│97年8月7│臺南縣歸│己○○│己○○以行動電話0000000000│500元 │甲○○無期徒刑│甲○○販賣第一級毒品│
│  │日下午1 │仁鄉歸仁│      │號撥打甲○○使用之00000000│      │              │，累犯，處無期徒刑，│
│  │時10分許│圓環旁衛│      │02號行動電話聯絡後，在左列│      │              │褫奪公權終身。      │
│  │        │生所附近│      │地點，由甲○○交付，以500 │      │              │                    │
│  │        │        │      │元之價格購買海洛因1次     │      │              │                    │
├─┼────┼────┼───┼─────────────┼───┼───────┼──────────┤
│二│97年8月 │臺南縣歸│丙○○│己○○以行動電話0000000000│500元 │甲○○無期徒刑│甲○○共同販賣第一級│
│  │11日下午│仁鄉文化│      │號撥打甲○○使用之00000000│      │；戊○○無期徒│毒品，累犯，處無期徒│
│  │1時許   │中心門口│      │02號行動電話聯絡後，在左列│      │刑            │刑，褫奪公權終身；洪│
│  │        │        │      │地點，由戊○○交付，以500 │      │              │春記共同販賣第一級毒│
│  │        │        │      │元之價格購買海洛因1次     │      │              │品，累犯，處無期徒刑│
│  │        │        │      │                          │      │              │，褫奪公權終身。    │
├─┼────┼────┼───┼─────────────┼───┼───────┼──────────┤
│三│97年8月 │臺南縣歸│己○○│己○○以行動電話0000000000│500元 │甲○○無期徒刑│甲○○販賣第一級毒品│
│  │13日中午│仁鄉歸仁│      │號撥打甲○○使用之00000000│      │              │，累犯，處無期徒刑，│
│  │12時15分│圓環旁衛│      │02號行動電話聯絡後，在左列│      │              │褫奪公權終身。      │
│  │許      │生所附近│      │地點，由甲○○交付，以500 │      │              │                    │
│  │        │        │      │元之價格購買海洛因1次     │      │              │                    │
├─┼────┼────┼───┼─────────────┼───┼───────┼──────────┤
│四│97年8月 │臺南縣歸│丙○○│己○○以行動電話0000000000│500元 │甲○○無期徒刑│甲○○共同販賣第一級│
│  │13日下午│仁鄉文化│      │號撥打甲○○使用之00000000│      │；戊○○無期徒│毒品，累犯，處無期徒│
│  │1時許   │中心門口│      │02號行動電話聯絡後，在左列│      │刑            │刑，褫奪公權終身；洪│
│  │        │        │      │地點，由戊○○交付，以500 │      │              │春記共同販賣第一級毒│
│  │        │        │      │元之價格購買海洛因1次     │      │              │品，累犯，處無期徒刑│
│  │        │        │      │                          │      │              │，褫奪公權終身。    │
├─┼────┼────┼───┼─────────────┼───┼───────┼──────────┤
│五│97年8月 │臺南縣歸│己○○│己○○以行動電話0000000000│500元 │甲○○無期徒刑│甲○○共同販賣第一級│
│  │16日中午│仁鄉歸仁│      │號撥打甲○○使用之00000000│      │；戊○○無期徒│毒品，累犯，處無期徒│
│  │12時20分│圓環旁衛│      │02號行動電話聯絡後，在左列│      │刑            │刑，褫奪公權終身；洪│
│  │許      │生所附近│      │地點，由戊○○交付，以500 │      │              │春記共同販賣第一級毒│
│  │        │        │      │元之價格購買海洛因1次     │      │              │品，累犯，處無期徒刑│
│  │        │        │      │                          │      │              │，褫奪公權終身。    │
├─┼────┼────┼───┼─────────────┼───┼───────┼──────────┤
│六│97年8月 │臺南縣歸│己○○│己○○以行動電話0000000000│500元 │甲○○無期徒刑│甲○○共同販賣第一級│
│  │17日中午│仁鄉歸仁│      │號撥打甲○○使用之00000000│      │；戊○○無期徒│毒品，累犯，處無期徒│
│  │12時許  │圓環旁衛│      │02號行動電話聯絡後，在左列│      │刑            │刑，褫奪公權終身；洪│
│  │        │生所附近│      │地點，由戊○○交付，以500 │      │              │春記共同販賣第一級毒│
│  │        │        │      │元之價格購買海洛因1次     │      │              │品，累犯，處無期徒刑│
│  │        │        │      │                          │      │              │，褫奪公權終身。    │
├─┼────┼────┼───┼─────────────┼───┼───────┼──────────┤
│七│97年8月 │臺南縣歸│己○○│己○○以行動電話0000000000│500元 │甲○○無期徒刑│甲○○販賣第一級毒品│
│  │17日後某│仁鄉歸仁│      │號撥打甲○○使用之00000000│      │              │，累犯，處無期徒刑，│
│  │日上午10│圓環旁衛│      │02號行動電話聯絡後，在左列│      │              │褫奪公權終身。      │
│  │時許    │生所附近│      │地點，由甲○○交付，以500 │      │              │                    │
│  │        │        │      │元之價格購買海洛因1次     │      │              │                    │
│  │        │        │      │                          │      │              │                    │
└─┴────┴────┴───┴─────────────┴───┴───────┴──────────┘
附表貳：
┌─┬────┬────┬───┬────────┬───────┬─────────┐
│編│犯罪時間│犯罪地點│轉讓  │轉讓方式、數量  │公訴人具體求刑│罪名及宣告刑      │
│號│（民國）│        │對象  │                │              │                  │
│  │        │        │      │                │              │                  │
├─┼────┼────┼───┼────────┼───────┼─────────┤
│一│97年8月 │臺南縣歸│丁○○│丁○○以行動電話│甲○○有期徒刑│甲○○轉讓第一級毒│
│  │17日晚上│仁鄉和平│      │0000000000號撥打│一年二月      │品，累犯，處有期徒│
│  │7時許   │南街71巷│      │甲○○使用之0981│              │刑一年二月。      │
│  │        │5號     │      │229902號聯絡後，│              │                  │
│  │        │        │      │在左列地點，由王│              │                  │
│  │        │        │      │振鴻交付約零點三│              │                  │
│  │        │        │      │或零點四公克之海│              │                  │
│  │        │        │      │洛因一包        │              │                  │
├─┼────┼────┼───┼────────┼───────┼─────────┤
│二│97年8月 │臺南縣歸│戊○○│在左列地點，由王│甲○○有期徒刑│甲○○轉讓第一級毒│
│  │18日上午│仁鄉和平│      │振鴻交付零點三公│一年二月      │品，累犯，處有期徒│
│  │某時許  │南街71巷│      │克之海洛因一包  │              │刑一年二月。      │
├─┼────┼────┼───┼────────┼───────┼─────────┤
│三│97年8月 │臺南縣歸│丁○○│丁○○以行動電話│甲○○、戊○○│甲○○共同轉讓第一│
│  │18日中午│仁鄉和平│      │0000000000號撥打│均有期徒刑一年│級毒品，累犯，處有│
│  │12時40分│南街71巷│      │甲○○使用之0981│二月          │期徒刑一年二月；洪│
│  │許      │5號     │      │229902號聯絡後，│              │春記共同轉讓第一級│
│  │        │        │      │在左列地點，由洪│              │毒品，累犯，處有期│
│  │        │        │      │春記交付零點四公│              │徒刑一年二月。    │
│  │        │        │      │克之海洛因一包  │              │                  │
│  │        │        │      │                │              │                  │
└─┴────┴────┴───┴────────┴───────┴─────────┘
 附表：
 ┌──┬───────────────┬──┬─────────────┐
 │編號│扣案物品                      │數量│沒收                      │
 ├──┼───────────────┼──┼─────────────┤
 │一  │海洛因                        │5包 │合計淨重零點九一公克，依毒│
 │    │(於受搜索地點內，由被告甲○○ │    │品危害防制條例第十八條第一│
 │    │所取出)                       │    │項前段，沒收銷毀之。      │
 ├──┼───────────────┼──┼─────────────┤
 │二  │海洛因                        │1包 │驗餘淨重零點零四二公克，依│
 │    │(於受搜索地點內被告戊○○褲子 │    │毒品危害防制條例第十八條第│
 │    │後方口袋所取出)               │    │一項前段，沒收銷毀之。    │
 ├──┼───────────────┼──┼─────────────┤
 │三  │海洛因                        │1包 │毛重零點四公克(驗餘淨重零 │
 │    │(於受搜索地點前證人丁○○之機 │    │點零九五公克)，依毒品危害 │
 │    │車腳踏板下所扣得)             │    │防制條例第十八條第一項前段│
 │    │                              │    │，沒收銷毀之。            │
 ├──┼───────────────┼──┼─────────────┤
 │四  │行動電話（GNET牌、序號：353930│1支 │供販賣第一級毒品所用之物，│
 │    │000000000號），內含0000000000 │    │依毒品危害防制條例第十九條│
 │    │號門號SIM卡1張                │    │第一項前段沒收。          │
 ├──┼───────────────┼──┼─────────────┤
 │五  │上開編號一海洛因空包裝袋      │5個 │空包裝總重一點三四公克，供│
 │    │                              │    │販賣第一級毒品所用之物，依│
 │    │                              │    │毒品危害防制條例第十九條第│
 │    │                              │    │一項前段沒收。            │
 └──┴───────────────┴──┴─────────────┘


司法院資訊處製作；財團法人民間司法改革基金會備份。
